# 合并报表调整抵消分录

提问人：珊瑚虫 201109 时间：2023-05-22 16:39:59
A是B的母公司，原来控股51%，因为公司连年亏损， 8 月份母公司用一块钱购买了B公司另一个股东手上的49%的股权并承担公司所有的债权债务，股权转让当月所有者权益实收资本 500 万，未分配利润-740万。
购买日的调整分录和年底的合并调整分录。

回答人：chenyiwei
1 、个别报表层面对追加的长期股权投资成本为 1 元。后续承担其全部债务，按吸收合并处理（《企业会计准则解释第 7 号》第四条）。
2 、合并报表层面，按收购少数股权处理，收购价款（ 1 元）与收购时点的少数股权账面价值（负数）之间的差额调整资本公积。